【裁判字號】    97,簡上,526
【裁判日期】    980121
【裁判案由】    竊盜
【裁判全文】
臺灣臺北地方法院刑事判決      九十七年度簡上字第五二六號
公  訴  人  臺灣臺北地方法院檢察署檢察官
上  訴  人
即  被  告  甲○○
上列上訴人即被告因竊盜案件，不服本院中華民國九十七年十一
月十七日所為九十七年度簡字第四四四○號第一審判決（臺灣臺
北地方法院檢察署檢察官聲請簡易判決處刑案號：九十七年度調
偵緝字第一三四號），提起上訴，本院管轄第二審之合議庭判決
如下：
    主  文
上訴駁回。
甲○○緩刑貳年。
    事  實
一、緣甲○○向乙○○分租房間，而同住於新綠卡社區臺北縣新
    店市○○街五十五號四樓。於民國九十六年七月二十二日下
    午五時三十一分許，甲○○及其女友即真實姓名年籍不詳綽
    號「小茹」之成年女子，見乙○○所有之筆記型電腦（廠牌
    ：華碩，型號：ASUS A６，價值新臺幣（下同）六萬元）及
    數位相機（廠牌：SONY，型號：TRV-２２，價值三萬元）各
    一臺，置於上址客廳內，竟共同基於意圖為自己不法所有之
    犯意聯絡，徒手竊取之，得手後離去，嗣於同日下午六時三
    十分許，乙○○返家發覺前開物品遭竊，經調閱新綠卡社區
    警衛室監視畫面，查知上情而報警處理。
二、案經乙○○訴由臺北縣政府警察局新店分局報請臺灣臺北地
    方法院檢察署檢察官偵查聲請以簡易判決處刑。
    理  由
壹、證據能力方面：
    按被告以外之人於審判外之言詞或書面陳述，除法律有規定
    者外，不得作為證據，刑事訴訟法第一百五十九條第一項固
    有明文；惟被告以外之人於審判外之陳述，雖不符刑事訴訟
    法第一百五十九條之一至第一百五十九條之四之規定，而經
    當事人於審判程序同意作為證據，法院審酌該言詞陳述或書
    面陳述作成時之情況，認為適當者，亦得為證據。當事人、
    代理人或辯護人於法院調查證據時，知有第一百五十九條第
    一項不得為證據之情形，而未於言詞辯論終結前聲明異議者
    ，視為有前項之同意，同法第一百五十九條之五亦有明文。
    證人即告訴人乙○○於警詢中之證述，雖屬被告以外之人於
    審判外之言詞陳述，然當事人於審判程序對於該證據方法之
    證據能力並未爭執，本院審酌該言詞陳述於作成時之情況，
    並無違法不當或證明力明顯過低之瑕疵，復無顯不可信之情
    況，足認前揭證據方法，適為本案之證據；至本院資以認定
    本案犯罪事實之監視器擷取畫面，亦查無違反法定程序取得
    之情形，依同法第一百五十八條之四反面規定，應具證據能
    力，合先敘明。
貳、實體方面：
一、訊據被告曹士丞對於上揭事實坦承不諱（見本院卷第二十八
    頁），核與證人即告訴人於警詢中指證遭竊之情節相符（見
    臺灣臺北地方法院檢察署九十六年度偵字第二二三二四號偵
    查卷第三頁至第六頁），並有監視器擷取畫面在卷可稽（見
    同上偵查卷第七頁至第八頁），足見被告任意性自白與事實
    相符，本案事證明確，被告竊盜犯行，洵堪認定，應予依法
    論科。
二、核被告所為，係犯刑法第三百二十條第一項竊盜罪。被告與
    真實姓名年籍不詳綽號「小茹」之成年女子間，具有犯意聯
    絡及行為分擔，為共同正犯。原審認被告罪證明確，援引刑
    事訴訟法第四百四十九條第一項前段、第三項、第四百五十
    四條第二項，刑法第二十八條、第三百二十條第一項、第四
    十一條第一項前段，刑法施行法第一條之一第一項、第二項
    前段，判處被告有期徒刑三月，並諭知易科罰金之折算標準
    ，經核其認事用法均無違誤，量刑亦稱妥適，被告對本案竊
    盜犯行及原審判決認定之事實均坦承在卷，其以原審量刑不
    當為由，提起上訴，為無理由，應予駁回。末查，被告前未
    曾因故意犯罪受有期徒刑以上刑之宣告，有臺灣高等法院被
    告前案紀錄表在卷可按（見本院卷第三十頁至第三十一頁）
    ，被告因短於思慮致罹刑章，經此偵、審教訓，當知警惕信
    無再犯之虞，且被告於案發後業與告訴人達成和解，分期賠
    償告訴人所受損失，此據告訴人陳述在卷（見本院卷第十九
    頁反面），並有收據一紙附卷可佐（見本院卷第二十一頁）
    ，告訴人復當庭表示願意給予被告自新機會，對於緩刑無意
    見（見本院卷第十九頁反面），本院審酌上情，認對被告所
    宣告之刑以暫不執行為適當，爰宣告緩刑二年，以啟自新。
據上論斷，應依刑事訴訟法第四百五十五條之一第一項、第三項
、第三百六十八條，刑法第七十四條第一項第一款，判決如主文
。
本案經檢察官楊冀華到庭執行職務
中    華    民    國  九十八  年    一    月  二十一  日
                          臺灣臺北地方法院刑事第七庭
                              審判長法  官  高偉文
                                    法  官  林勇如
                                    法  官  孫萍萍
以上正本證明與原本無異。
本判決不得上訴。
                                    書記官  林義盛
中    華    民    國  九十八  年    一    月  二十一  日
附錄本案論罪科刑法條全文：
刑法第三百二十條
意圖為自己或第三人不法之所有，而竊取他人之動產者，為竊盜
罪，處五年以下有期徒刑、拘役或五百元以下罰金。
意圖為自己或第三人不法之利益，而竊佔他人之不動產者，依前
項之規定處斷。
前二項之未遂犯罰之。


司法院資訊處製作；財團法人民間司法改革基金會備份。
